臺灣高雄地方法院民事裁定
111年度抗字第155號
抗  告  人  陳怡珍
上列抗告人因與相對人慶宇建設股份有限公司（法定代理人即臨
時管理人施吉安律師）間聲請解任臨時管理人事件，對民國111
年10月31日本院111年度司字第36號民事裁定提起抗告，本院裁
定如下：
　  主  文
抗告駁回。
抗告程序費用新臺幣壹仟元由抗告人負擔。
　　理  由
一、抗告意旨略以：相對人前經第三人阿薩投資顧問有限公司（
    下稱阿薩公司）聲請選任施吉安律師為臨時管理人（即本院
    108年度司字第41號），而相對人與阿薩公司間債務處理完
    結，阿薩公司已非相對人之債權人，施吉安律師之臨時管理
    人責任已解除。相對人於民國111年6月27日發臨時股東會開
    會通知予全體股東，通知於同年7月8日（抗告狀誤繕為4日
    ）19時整，在NOBLE PALACE（抗告狀誤繕為PAPLACE）, BRE
    WER'S（抗告狀誤繕為BREWERS） GRN,（抗告狀誤繕為GRN.
    ） LONDON, SW1H 0PY（抗告狀誤繕為SWIHOPY）召開臨時股
    東會，改選董監事、董事長與修改公司章程，由股東陳人德
    及抗告人出席，抗告人擔任紀錄，選出董事陳人德、張惠英
    ，監事為抗告人，由張惠英擔任董事長。相對人已無董事會
    不為或不能行使職權之情事，臨時管理人施吉安律師已無繼
    續代行董事會相關職務之必要。爰請求准予解除施吉安律師
    為相對人之臨時管理人云云。
二、經查：
　㈠本件抗告人係於111年6月27日具狀聲請解任臨時管理人（司
    卷頁9至11），而迨至同年10月31日原裁定作成後，抗告人
    始於同年11月11日（抗卷頁11之本院收狀日期章戳）提出同
    年6月27日股東臨時會開會通知書、同年7月8日會議紀錄及
    確認書等私文書（抗卷頁15至19），已有可疑。遑論此股東
    臨時會開會通知書、會議紀錄及確認書等私文書，應係翻拍
    在英國倫敦製作之紙本所成，並無經英國公證或我國駐外館
    處認證，洵難認為真（民事訴訟法第357條前段參照）。縱
    認各該私文書為真正，法院已為相對人選任施吉安律師為臨
    時管理人，本應由施吉安律師代行相對人董事長及董事會之
    職權，召集股東會（公司法第208條之1第1項前段、第171條
    參照），觀諸抗告人所提股東臨時會開會通知書，顯非施吉
    安律師召集之股東臨時會，至為明灼。
　㈡其次，相對人之股東究有何人？未見抗告人舉證。尋繹依職
    權調查之相對人於設立登記以降歷次申請主管機關變更登記
    事項之設立登記事項卡、營利事業統一發證設立登記申請書
    、變登登記事項卡、變更登記表暨核准函稿、逾限未改選董
    監事而逾108年6月1日起全體董監事當然解任並逕予註記公
    示基本資料之主管機關內部便簽，概無抗告人、陳人德持有
    相對人股份之事。參諸臨時管理人施吉安律師於原法院具狀
    稱：第三人立晟國際開發有限公司將股票轉賣移轉予抗告人
    ，抗告人為其他股東2人之妹等情（司卷頁21），亦無從審
    認抗告人所提會議紀錄、確認書所載抗告人、陳人德持有相
    對人股份數究為若干？遑論召集該次股東臨時會是否合於公
    司法之相關規定。
　㈢再自抗告人所提股東臨時會開會通知書、會議紀錄、確認書
    相互以觀，縱認確有相對人若干股東集會之事，則股東會亦
    無改選相對人董事長之權限（公司法第192條參照）。
　㈣復參酌臨時管理人施吉安律師已於原法院具狀陳述意見，並
    審究上開情事，委實無法認定相對人已選任董事正常行使職
    權，亦無臨時管理人有何不利於相對人之行為。故不另使臨
    時管理人施吉安律師再予陳述意見。
三、綜上所述，相對人之臨時管理人施吉安律師並無不利於公司
    之行為，相對人之董事、董事長或董事會尚不能正常行使職
    權。從而，抗告人聲請解任臨時管理人，為無理由，不應准
    許。原裁定駁回抗告人之聲請，於法核無違誤。抗告論旨指
    摘原裁定不當，求予廢棄，並准予解除施吉安律師為相對人
    之臨時管理人云云，為無理由，應予駁回。
據上論結，本件抗告為無理由，依非訟事件法第46條、第21條第
2項、第24條第1項、民事訴訟法第495條之1第1項、第449條第1
項、第78條，裁定如主文。
中　　華　　民　　國　　111 　年　　11　　月　　25　　日
　　　　　　　　　　　　民事第一庭   
　　　　　　　　　　　　　　審判長法  官  蔣志宗
　　　　　　　　　　　　　　　　　法  官  趙  彬   
　　　　　　　　　　　　　　　　　法  官  劉定安
以上正本係照原本作成。
如不服本裁定應於送達後10日內向本院提出再為抗告狀（並按他
造當事人之人數附繕本），並繳納再為抗告之裁判費新臺幣1千
元。
再為抗告僅得以適用法規顯有錯誤為理由，並應委任律師為代理
人。
附註：
抗告人之配偶、三親等內之血親、二親等內之姻親，或抗告人為
法人、中央或地方機關時，其所屬專任人員具有律師資格並經法
院認適當者，亦得為第三審代理人。
抗告人或其法定代理人具有律師資格者及前項情形，應於提出抗
告或委任時釋明之。
中　　華　　民　　國　　111 　年　　11　　月　　25　　日
                                   書記官  陳鈺甯